臺灣高等法院刑事判決　　　　　　　　 94年度上易字第118號
上　訴　人
即　被　告　乙○○
上列上訴人因竊盜案件，不服台灣桃園地方法院93年度訴字第16
34號，中華民國93年11月30日第一審判決（起訴案號：台灣桃園
地方法院檢察署：93年度偵字第9310號），提起上訴，本院判決
如下：
    主  文
上訴駁回。
    事  實
一、乙○○前有麻醉藥品管理條例前科，又因傷害案件經台灣桃
    園地方法院判處有期徒刑3月 ，如易科罰金以3百元折算1日
    確定，於民國91年7月8日易科罰金執行完畢。其與丙○○（
    業經判處有期徒刑4月確定 ）共同基於意圖為自己不法所有
    之概括犯意，由乙○○駕駛車牌號碼ＬＯ─2963號貨車，搭
    載丙○○，於93年4月5日（起訴書誤載為同年4月7日上午 ）
    、同年月8日上午（起訴書誤載為同年4月7日下午） ，先後
    前往丙○○位於桃園縣大溪鎮美華里3鄰6號老家前，徒手竊
    取大頤工程有限公司（下稱大頤公司，起訴書誤載為甲○○
    ）所有，寄放於該處之鋼管，得手後（ 2次竊得重量分別為
    270公斤、720公斤）以前揭貨車將竊取之鋼管載往不知情從
    事資源回收位於八德市○○路1186號之天駿實業有限公司（
    下稱天駿公司，即資源回收場）販賣。嗣乙○○、丙○○基
    於同前犯意，於93年4月8日15時許，再駕駛該車前往前揭地
    點竊取鋼管一批（重量不詳），將該批鋼管搬上前揭小貨車
    ，得手後正欲離去之際，為丙○○之堂兄盧省忠、堂姐盧美
    鳳當場發覺，要求丙○○、乙○○卸下，渠二人佯裝卸下鋼
    管，盧省忠、盧美鳳即先行離開現場，丙○○、乙○○旋駕
    駛小貨車載運尚置於車上之鋼管，出售予不知情不詳店名資
    源回收場。翌日（93年4月9日）9時許，大頤公司人員甲○○（盧美鳳之夫）接獲通知前往上址查看，發覺共失竊直徑
    2 吋、長3公尺之鋼管250支及直徑1.5吋、長3公尺鋼管20支
    ，乃報警處理。
二、案經桃園縣政府警察局大溪分局報告臺灣桃園地方法院檢察
    署檢察官偵查起訴。
    理  由
一、訊據上訴人即被告乙○○固坦承駕駛前揭貨車與丙○○於上
    述時間，共往丙○○上址老家前載運鋼管，惟矢口否認有共
    同竊盜犯行，辯稱：其是借車予丙○○，與丙○○一同前往
    載運鋼管，伊以為該等鋼管是丙○○的，其僅係幫其載東西
    ，並無竊盜之犯意云云。經查：
  (一)被告乙○○確有與丙○○於前述時、地，共同竊取鋼管，並
    以前揭車輛載運至資源回收場出售等情，業據證人即共同被
    告丙○○於原審交互詰問時供稱：「（乙○○是否知道你們
    要去偷別人的鋼管？）知道，因為乙○○跟我說現在鋼鐵價
    格不錯，所以我才提議要去偷鋼管，他也說好。後來乙○○
    就駕駛ＬＯ─2963號貨車，這部車原來是他在開的，他開車
    載我到大溪鎮美華里3鄰6號（老家前）竊取鋼管，這些鋼管
    是我姊夫（甲○○）他們公司（大頤公司）所有。」、「‧
    ‧‧，我們是兩個人一起去偷鋼管，是我約乙○○一起去偷
    的，事前他就知道我們要去偷鋼鐵管。」等語（見原審卷第
    37、72頁、107頁）。另被告乙○○與丙○○共同載運鋼管
    前往資源回收場出售，核與證人即資源回收場會計李霄雲於
    原審訊問時證稱：客戶載送貨物到資源回收場出售都會登記
    車，卷附過磅單是天駿公司（其上印有天駿公司前身「天元
    行」名稱）所有等情相符（見原審卷第75、76頁），並有被
    告乙○○、丙○○竊得鋼管後，以前揭車輛載運前往出售之
    過磅單2張附卷足稽（見偵卷第25頁）；及與丙○○於93 年
    4月8日15許，在丙○○上址老家前搬運鋼管時，為盧省忠、
    盧美鳳當場發現，並拍下照片等情，除據被告乙○○坦認在
    卷外，並有證人李霄雲、乙○○、盧省忠證述在卷及現場照
    片2張存卷可證（見偵卷第27、41、42頁、原審卷第113 頁
    ）。
  (二)至於被告乙○○爭執其並不知悉上述鋼管非丙○○得自由處
    分之物，故其無竊盜之犯意云云。按被告乙○○是否有為己
    不法所有之意圖，而知悉上述鋼管並非丙○○得自由處分之
    物，乃其主觀意識，故仍應以其表現在外之客觀行為予以審
    酌。查被告乙○○於偵查中及原審訊問時供稱：案發當時丙○○是因毒品案件，剛強制戒治回來沒有工作，他也沒有住
    在老家（桃園縣大溪鎮美華里3鄰6號）等語（見偵卷第40頁
    、原審卷第62頁）。被告乙○○既明知丙○○並未住於老家
    ，則當被告丙○○陳稱「鋼管是我老家的」（被告乙○○亦
    坦承其事，見原審卷第60、73頁）之時，被告乙○○對於丙○○是否擁有上述鋼管的自由處分權一事豈有全然不生懷疑
    之理？且丙○○既未從事鋼鐵業，案發當時又剛強制戒治出
    監，衡諸常理，豈會擁有或管領上述鋼管？再者，衡諸一般
    人因案入、出監所，均不願讓人知悉，然被告乙○○卻知悉
    丙○○案發時剛受強制戒治後出監不久，如此個人私密之事
    ，顯然被告乙○○對丙○○之工作、收入等情相當明瞭。被
    告乙○○既對丙○○如此瞭解，豈會於丙○○剛出監不久，
    即三次駕駛小貨車與丙○○搬運鋼管至資源回收場販售，而
    不覺懷疑？是被告乙○○所辯顯悖於常情，與事實不符，並
    不足採信。
  (三)本件事件明確，被告乙○○之犯行，足堪認定，自應依法論
    科。
二、核被告乙○○所為，係犯刑法第320條第1項之竊盜罪。被告
    乙○○與丙○○二人間，具有犯意之聯絡及行為之分擔，為
    共同正犯。被告乙○○先後三次犯行，時間緊接，犯罪構成
    要件相同，顯係基於概括犯意為之，為連續犯，應以一罪論
    ，並依法加重其刑。被告乙○○曾有如事實欄所載之犯行及
    執行情形，有臺灣高等法院被告全國前案紀錄表在卷可憑（
    本院卷第17頁），其於五年內再犯本案有期徒刑以上之罪，
    為累犯，應依法遞加重其刑。原審審酌被告乙○○竊盜之手
    段、被害人所受損失程度，暨其犯後猶否認犯行之態度等一
    切情狀，量處有期徒刑6月，並諭知如易科罰金，以3百元折
    算1日，原審所為認事用法，核無違誤 。被告乙○○上訴否
    認犯行並指摘原審量刑太重，請求撤銷改判云云，為無理由
    ，應予駁回。
據上論斷，應依刑事訴訟法第368條，判決如主文。
本案經檢察官謝英民到庭執行職務。
中　　華　　民　　國　　94　　年　　5 　　月　　18　　日
　　　　　　　　　刑事第二十二庭審判長法　官  黃瑞華
　　　　　　　　　　　　　　　　　    法　官  蔡明宏
　　　　　　　 　 　　　　　　　　　　法　官  陳憲裕
以上正本證明與原本無異。
不得上訴。
                                      書記官  劉育妃
中　　華　　民　　國　　94　　年　　5　　月　　19　 　日
附錄本案論罪科刑法條全文
刑法第320條第1項：
意圖為自己或第 3 人不法之所有，而竊取他人之動產者，為竊盜
罪，處五年以下有期徒刑、拘役或五百元以下罰金。
